臺灣板橋地方法院刑事判決　　　　　　　　　　　　　　九十年度易字第八一號
　　公　訴　人　臺灣板橋地方法院檢察署檢察官
　　被　　　告　甲○○
右列被告因竊盜案件，經檢察官提起公訴（八十九年度偵字第一一二○五號）及移
併案審理（九十年度偵字第三一三一號），本院判決如左：
    主  文
甲○○連續竊盜，累犯，處有期徒刑肆年。
    事  實
一、甲○○前因竊盜案件，經臺灣高等法院以七十九年度上訴字第三一九○號判處有
    期徒刑三年六月確定，於民國八十四年一月二十八日假釋出監，同年六月十四日
    縮刑期滿執行完畢；又因違反麻醉藥品管理條例案件，經臺灣臺北地方法院以八
    十四年度易字第六九九七號判處有期徒刑七月確定，復同因竊盜案件，經本院以
    八十五年度易字第二九五二號判處有期徒刑八月確定，以上所處二罪刑經定應執
    行刑為一年二月；又另因偽造文書及違反麻醉藥品管理條例案件，經本院以八十
    六年度易字第五三八一號判處有期徒刑一年確定，並接續上開所定應執行刑而為
    執行，於八十八年二月十三日縮刑假釋期滿執行完畢。
二、甲○○基於意圖為自己不法所有之概括犯意，連續為下列之竊盜行為：
  (一)於八十九年四月十八日凌晨二時許，在臺北縣樹林市○○路五七九號前，竊取仟
    俊企業有限公司所有、由己○○持有使用之車牌號碼為九Ｆ—九八Ｏ五號之自用
    小客車，得手後並將該自小客車之號牌兩面拆卸丟棄，另懸掛其於不詳時日在桃
    園縣某路旁所拾得已廢棄並註銷之ＦＱ—五八二七號號牌於上開竊得之自用小客
    車上，並借予不知情之庚○○（業已先行判決）使用。
  (二)於八十九年六月六日三時許，在臺北縣土城市○○路五十四號前，竊取丁○○所
    有車牌號碼為ＨＢ—Ｏ一九七號自用小貨車，得手後次日即將該車號牌兩面丟棄
    於桃園縣中壢市過嶺里十五之四號旁草堆中，並以林俊雄因車禍撞毀交由其修理
    之Ｌ７—二三六五號汽車上之號牌，懸掛於上開自丁○○處竊得之自用小貨車上
    供自己使用。
  (三)於八十九年四月八日十一時許，在桃園市○○路二○二號前，竊得乙○○所有，
    車牌號碼為Ｚ八─○四六五號之自用小客車；復於同年四月十二日六時四十分許
    ，在桃園縣平鎮市○○路竊取辛○○所有ＡＩ─八八二六號號牌二面，得手後改
    懸於前開竊得之Ｚ八─○四六五號之自用小客車上，並將原號牌丟棄，嗣又將該
    車借予不知情之戊○○使用。
  (四)於八十九年八月一日某時，在新竹縣湖口鄉○○路二十八號前，竊取曾蘭道所有
    車牌號碼為Ｗ七─二四四八號之自用小客車，得手後並改懸同日自桃園縣某路邊
    之報廢車輛上所拾得之ＪＨ─五六四二號號牌，將原號牌丟棄。
三、嗣於八十九年六月七日五時許，為警在桃園縣中壢市過嶺里十五之四號查獲甲○○，並起獲所駕駛前開竊得之ＨＢ—Ｏ一九七號自用小貨車（已改懸Ｌ７—二三
    六五號號牌），並依其供述於同日七時五十分許，在臺北縣三峽鎮○○路三十巷
    起獲由庚○○所駕駛之九Ｆ—九八Ｏ五號自用小客車（已改懸ＦＱ—五八二七號
    號牌）。又警於八十九年六月二十九日四時三十五分許，在桃園縣楊梅鎮○○路
    火車圓環查獲戊○○駕駛上開遭竊之Ｚ八─○四六五號之自用小客車（已改懸Ａ
    Ｉ─八八二六號號牌），循線查獲甲○○。另警再於八十九年八月十二日十八時
    許，在桃園縣平鎮市○○路○段一巷五號前，查獲甲○○駕駛前開遭竊之Ｗ七─
    二四四八號之自用小客車（已改懸ＪＨ─五六四二號號牌）。
四、案經臺北市政府警察局中山分局及桃園縣警察局楊梅分局報告臺灣板橋地方法院
    檢察署檢察官偵查起訴及移送併案審理。
    理  由
一、右揭事實欄二之(1)、(2)及(3)部分之竊盜犯罪事實與查獲過程，業據被告甲○○自
    白在卷不諱，與被害人己○○、林鍚嘉、乙○○、辛○○及曾蘭道等人於警訊中
    所為之供述，證人林俊雄、戊○○分別在警訊、偵查與本院審理中之證述，及共
    同被告陳煌煇在偵查及本院審理中之陳述互核相符，堪信被告前開自白應與事實
    相符。此外，復有贓物認領保管單、車輛車牌失竊作業查詢資料、車籍作業系統
    查詢資料、行車執照影本等附卷可參，此部分之犯罪事實堪予認定。
二、被告雖否認有如事實欄二之(4)部分之竊盜犯罪事實，辯以該車係警察之線民子○○交伊駕駛，要求伊與子○○之妻至嘉義縣東石鄉某療養院載其女兒回來，甫返
    抵子○○住處即遭警查獲，而警訊中伊遭刑求，筆錄亦係警察自己寫好要伊簽名
    ，內容與事實不符云云。惟查：
  (一)被告甲○○於八十九年八月一日某時，在新竹縣湖口鄉○○路二十八號前，竊取
    曾蘭道所有車牌號碼為Ｗ七─二四四八號之自用小客車，得手後並改懸同日自桃
    園縣某路邊之報廢車輛上所拾得之ＪＨ─五六四二號號牌，將原號牌丟棄，嗣為
    警於八十九年八月十二日十八時許，在桃園縣平鎮市○○路○段一巷五號前查獲
    等事實，業據被告於警訊中自白不諱在卷。雖被告嗣改異前詞，並以前開情詞置
    辯，惟：
    1.證人即查獲如事欄二、(四)部分之員警蕭世祺到場證稱係因依當時所見被告駕駛
      車輛之車號查詢結果，車號資料顯示之車型資料與該車不符，乃上前盤查，被
      告原辯稱係向友人所借，經再查得該車係屬贓車後，被告即自承係偷竊而得，
      並無刑求情事等語（參本院九十年六月四日訊問筆錄）；證人即為被告製作筆
      錄之員警癸○○亦結證供稱卷附警訊筆錄確係係被告當時之陳述而為記錄，並
      交被告閱覽後簽名等語（參本院九十年六月四日訊問筆錄）。又被告自陳當日
      對其刑求之人並非上開查獲及製作筆錄之警員，復未能指出究係何人所為；且
      其在次日經警移送臺灣桃園地方法院檢察署，於檢察官訊問時僅表示警訊筆錄
      係警察自己寫的云云，並無任何遭受刑求之供述（參臺灣桃園地方法院檢察署
      八十九年度偵字第一二○五七號偵查卷第二十七頁、二十八頁），茍其警訊中
      確有遭刑求而為不利自己供述之情事，其既能在偵查中向檢察官表明警訊內容
      不實，焉有不向檢察官說明係遭受刑求而作為其警訊自白不實之抗辯理由之可
      能？此徵諸常情顯有未符，是以被告所為刑求抗辯，尚不足採信。
    2.再者被告於偵查中經檢察官詢問該車從何而來時，辯稱：「車子是丙○○的，
      四十三歲，住三峽鎮○○路四十五巷十六弄六號二樓。他在八月十一日凌晨五
      時許，在中壢市○○路○段一巷五號我朋友家借給我的，因為我要去嘉義載我
      朋友的女兒，我與林某同往，二人輪流開車，回來時他中途下車去買便當，後
      來警察來了，在車上發現毒品，毒品是林某的。」、「（問：Ｗ七─二四四八
      號為何懸掛ＪＨ─五六四二號車牌？）我不知道，車是林某開來時就這樣了。
      」、「（問：之前是否見過林某開該車？）有。」等語（參臺灣桃園地方法院
      檢察署八十九年度偵字第一二○五七號偵查卷第二十七頁正面及背面）。然於
      本院審理時，卻改稱：「‧‧‧案發當天前一天晚上子○○叫我去他那邊，他
      準備一輛車請我開這輛車載他女朋友到嘉義東石一家基督教療養院接他女兒，
      案發當天下午載他女兒及女朋友回到金陵路就被逮捕，車子不是我偷的，是子
      ○○交給我的，我不認識丙○○，車上安非他命是子○○的，我跟他同居女友
      開車去嘉義。」（參本院九十年五月二日訊問筆錄）、「我沒有偷這部車。是
      我到證人子○○家裡，他叫他太太開過來，我去的時候，那部車就放在他子○○家裡，他請我開這輛車載他太太去嘉義東石一個基督教療養院，再開車載他
      女兒回來，回來以後，警察就在他家裡，我就被警察抓了。」、「（問：去嘉
      義東石是否你一個人開車？）是的，當時我載他太太，兩個人坐一輛車。他太
      太不會開車。」、「（問：丙○○是何人？）忘記了。我不認識。」、「（問
      ：你有沒有跟丙○○一起開Ｗ七─二四四八車子？）沒有。」云云（參本院九
      十一年六月三日審判筆錄）。其在警訊後改異前供，真實性本值存疑，且在偵
      查及審理中就車子係由何人交付？與何人一同駕車？車上毒品係何人所有？等
      情節，所述亦前後出入甚鉅，飾卸之情甚明。而本院依被告陳報之子○○年籍
      傳喚其人多次未到，被告復未能就此舉證以實其說，是其此等置辯既存有前後
      不一之嚴重瑕疵，自難遽信屬實，不足採信。
    3.又臺北市政府警察局中山分局八十九年八月十三日北市警中刑字第八九六三七
      ○二六○○號刑事案件移送書固載稱被告改懸之ＪＨ─五六四二號號牌二面，
      係被害人潘永福所遺失而為被告於八十九年八月一日於某馬路上侵占而得云云
      ，然遍閱卷內資料，並無任何該號牌係屬遺失之事證。本院依職權調查結果，
      ＪＨ─五六四二號號牌係登記為潘永福所有，經本院囑託臺灣花蓮地方法院訊
      問，因傳拘未獲而無法訊問，此有交通部公路總局臺北區監理所花蓮監理站九
      十年四月二十五日九○北監花字第九○○三四○一號函附車籍資料，及臺灣花
      蓮地方法院九十年六月十三日花院慶刑己九十助一九字第一八五四四號函附卷
      可按，是亦無從確認該號牌係屬遺失物或贓物。從而在無積極事證之情形下，
      自不能遽行認定被告有竊取或侵占該號牌之情事。
    4.被告前所為警訊中自白不具任意性之辯詞既非可採，而其事後改異之所辯亦存
      有顯然之瑕疵，且其前開警訊中之自白復與被害人曾蘭道警訊中所述遭竊之情
      節（參臺灣桃園地方法院檢察署八十九年度偵字第一二○五七號偵查卷第七頁
      正面及背面）之情形相為吻和，堪信其警訊中之自白應與事實相符。此外，復
      有贓物認領保管單及車輛車牌失竊作業查詢資料乙紙在卷可稽，是以此部分之
      犯罪事實亦足認定。
三、綜上所述，本件事證明確，被告犯行均洵足認定。
四、核被告所為，係犯刑法第三百二十條第一項之竊盜罪。其先後多次竊盜犯行，時
    間緊接，方法相同，觸犯構成要件相同之罪，顯係基於概括犯意所為，乃連續犯
    ，應依刑法第五十六條之規定加重其刑。又被告前因竊盜案件，經臺灣高等法院
    以七十九年度上訴字第三一九○號判處有期徒刑三年六月確定，於八十四年一月
    二十八日假釋出監，同年六月十四日縮刑期滿執行完畢；又因反麻醉藥品管理條
    例案件，經臺灣臺北地方法院以八十四年度易字第六九九七號判處有期徒刑七月
    確定，復同因竊盜案件，經本院以八十五年度易字第二九五二號判處有期徒刑八
    月確定，以上所處二罪刑經定應執行刑為一年二月；又另因偽造文書及違反麻醉
    品管理條例案件，經本院以八十六年度易字第五三八一號判處有期徒刑一年確定
    ，並接續上開所定應執行刑而為執行，於八十八年二月十三日縮刑假釋期滿執行
    完畢，此有臺灣高等法院檢察署刑案紀錄簡覆表附卷足參，其於五年以內再犯本
    件最重本刑為有期徒刑以上之罪，為累犯，應依刑法第四十七條之規定遞為加重
    其刑。另被告前因於八十八年八月十四日，在新竹市○○路三五○號前竊取自用
    小客車乙輛並變造車身號碼，經臺灣高等法院於八十九年三月三十一日以八十九
    年度上訴字第三四七號判處有期徒刑一年八月，於八十九年五月十一日確定，此
    有臺灣高等法院檢察署刑案紀錄簡覆表及前開刑事判決書在卷可參；該案雖與本
    件同屬竊車犯行，然二案時距長達六月之久，已難認被告係基於先前之概括犯意
    而為本件犯行，且本案又在上開案件判決後始行為之，堪認本件應係被告另行起
    意所為，而非上開確定判決力所及。爰審酌被告有多次犯罪紀錄，素行非佳，其
    中尚有多次屬竊盜犯行，且甫因竊車後變造車身號碼經臺灣高等法院判處罪刑，
    竟又再為本件竊車犯行，足見惡性甚深，毫無悛悔之意，並其行為之方式、竊得
    物品之數量及價值、造成之危害及犯罪後之態度等一切情狀，量處如主文所示之
    刑，以示儆懲。
五、不另為無罪諭知部分：
  (一)公訴意旨尚以：被告甲○○於不詳時日，在桃園縣某路旁，竊取壬○○所有已註
    銷之ＦＱ—五八二七號號牌二面，改懸於所竊得前開九Ｆ—九八Ｏ五號之自用小
    客車上，因認被告就行竊ＦＱ—五八二七號號牌二面亦涉犯刑法第三百二十條第
    一項之竊盜罪嫌。
  (二)按犯罪事實應依證據認定之，無證據不得推定其犯罪事實；又不能證明被告犯罪
    者，應諭知無罪之判決，刑事訴訟法第一百五十四條、第三百零一條第一項分別
    定有明文。又犯罪事實之認定，應憑真實之證據，倘證據是否真實尚欠明確，自
    難以擬制推測之方法，為其判斷之基礎，最高法院著有五十三年臺上字第六五六
    號判例可循。且刑事訴訟上證明之資料，無論其為直接或間接證據，均須達於通
    常一般之人均不致有所懷疑，而得確信其為真實之程度，始得據為有罪之認定，
    若其關於被告是否犯罪之證明未能達此程度，而有合理懷疑之存在，致使無從形
    成有罪之確信，根據「罪證有疑，利於被告」之證據法則，即不得遽為不利被告
    之認定，亦有最高法院七十六年度臺上字第四九八六號判例可資參照。
  (三)公訴人認被告涉犯右揭犯行，無非係以被告警訊筆錄記載之自白，為其論據。訊
    被告甲○○則堅詞否認此部分犯行，辯以該等號牌係伊自路邊某部已嚴重鏽蝕之
    報廢車上拆下使用，並非行竊所得等語。
  (四)經查：被告八十九年六月七日警訊筆錄固載稱：「‧‧‧ＦＱ—五八二七號車牌
    在桃園縣馬路邊拆廢汽車竊得。」等語（參臺灣板橋地方法院檢察署八十九年度
    偵字第一一二○五號偵查卷第六頁），惟其內容過於簡略，且既稱為報廢車輛，
    即屬遭棄置無人所有之物，似與刑法竊盜罪所定竊取「他人動產」之情形尚有所
    間，故徒據上開警訊筆錄之記載，尚難為被告此部分犯行之認定。又車牌號碼Ｆ
    Ｑ—五八二七號號牌登記車主為壬○○，業已因逾檢而註銷，且車主亦未辦理執
    行手續而繳回，此有交通部公路總局臺北區監理所九十年五月三日九○北監一字
    第九○一○四六○號函附車籍過戶異動資料及交通部公路總局新竹區監理所桃園
    監理站九十年四月二十五日九○竹監桃字第一二八五八號函存卷可按，其情形與
    被告所辯該車係己嚴重鏽蝕置於路邊之報廢車乙節若合符節。而車主經本院傳喚
    亦未到庭而無法訊問，是不論依卷存偵查事證或本院依職權調查結果，均無積極
    事證可認該號牌確係現為他人所有或持有之動產，而不能排除該號牌確已由原所
    有人拋棄而成為無主物之可能，縱被告係自行拿取，亦與刑法竊盜罪之構成要件
    不符，依前開之說明，並基於罪疑唯輕之刑事訴訟原則，被告此部分之竊盜罪嫌
    尚難得其證明，然因公訴人認此部分與前開經論科之部分有連續犯之裁判上一罪
    關係，本院爰不另為無罪之諭知，併此敘明。
據上論斷，應依刑事訴訟法第二百九十九條第一項前段、刑法第五十六條、第三百二
十條第一項、第四十七條、罰金罰鍰提高標準條例第一條前段，判決如主文。
中      華      民      國      九十一      年      六    月    十七    日
                                  臺灣板橋地方法院刑事第二庭
                                          法  官  楊  博  欽
右正本證明與原本無異。
如不服本判決，應於判決送達後十日內，向本院提出上訴狀。
                                          書記官  潘  文  賢
中      華      民      國      九十一      年      六    月    十七    日
附錄本案論罪科刑法條全文：
中華民國刑法第三百二十條
  意圖為自己或第三人不法之所有，而竊取他人之動產者，為竊盜罪，處五年以下有
  期徒刑、拘役或五百元以下罰金。
  意圖為自己或第三人不法之利益，而竊佔他人之不動產者，依前項之規定處斷。
  前二項之未遂犯罰之。
